臺北高等行政法院判決
　　　　　　　　　　　　　　　　　93年度訴字第02634號
　　　　　　　　　　　　　　　.
原　　　告　原超皮衣股份有限公司
代　表　人　甲○○（甲○○）
訴訟代理人　戊○○商標代理人.
　　　　　　丙○○商標代理人.
被　　　告　經濟部智慧財產局
代　表　人　蔡練生（局長）
訴訟代理人　乙○○
　　　　　　丁○○
參　加　人　法商‧勃尼特西威龍公司
代　表　人　皮爾‧葛羅斯
訴訟代理人　林志剛律師
　　　　　　楊憲祖律師
　　　　　　黃闡億律師
上列當事人間因商標評定事件，原告不服經濟部中華民國93年
6月3日經訴字第09306220030號訴願決定，提起行政訴訟，本院
判決如下：
　　主  文
原告之訴駁回。
訴訟費用由原告負擔。
　　事  實
一、事實概要：原告於民國（下同）85年10月1日以「夢達莉嬌
    MONDALIJIO及圖」商標，指定使用於當時商標法施行細則第
    49條所定商品及服務分類表第14類之金、銀、翡翠、珍珠、
    鑽石、胸針、項鍊、手鐲、手鍊、戒子、耳環等商品，向被
    告（原經濟部中央標準局，88年1月26日改制為經濟部智慧
    財產局）申請註冊，經被告准列為註冊第776142號商標（下
    稱系爭商標，圖樣如附圖1所示），嗣參加人法商勃尼特西
    威龍公司以系爭商標有違註冊時商標法（82年12月22日修正
    公布之商標法）第37條第1項第7款及第12款之規定，檢具註
    冊第449233號商標（下稱據以評定商標，圖樣如附圖2所示
    ），對之申請評定，經被告審查，以92年10月24日中台評字
    第920128號商標評定書為「第00000000號『夢達莉嬌
    MONDALIJIO及圖』商標之註冊應為無效」之處分。原告不服
    ，提起訴願，遭決定駁回，遂提起行政訴訟。本院因認本件
    撤銷訴訟之結果，參加人之權利或法律上利益將受損害，爰
    依職權裁定命獨立參加被告之訴訟。
二、兩造聲明：
    (一)原告聲明（原告經合法通知，未曾到場陳述，據其所提書
      狀內容而為記載）：
      訴願決定及原處分均撤銷。
    (二)被告聲明：
      如主文所示。
三、兩造之爭點：
    系爭商標是否有註冊時商標法第37條第1項第12款規定不得
    申請註冊之情形？
　　(一)原告主張（原告經合法通知，未曾到場陳述，據其所提書
      狀內容而為記載）：
      1.按「商標圖樣有相同或近似於他人同一商品或類似商品
        之註冊商標者，不得申請註冊。」固為註冊當時商標法
        第37條第12款所明定，而所謂之近似，係指本於客觀之
        事實下，以具有普通知識經驗之購買人，於購買時施以
        普通所用之注意，有無混同誤認之虞判斷之。即二者之
        商標如無致人產生混同誤認情形，則不應論以近似，又
        如非屬近似，則無上述條款之適用。
      2.查本案被告及訴願決定機關評決系爭註冊案無效之理由
        略為：
        (1)經查，系爭註冊第776142號「夢達莉嬌MONDALIJIO及
          圖」商標圖樣與據以評定註冊第449233號「夢達莉嬌
          MONDALIJIO及圖」商標圖樣相較，二者予人寓目印象
          均為以單朵花圖、外文及中文由上而下依序排列而成
          之聯合式商標圖樣，細微比對固可見其等差異，惟就
          二者整體而言，於外觀或讀音唱呼之間予人印象極相
          彷彿，異時異地隔離觀察及交易連貫唱呼之際，難謂
          無使具有普通知識經驗之購買人，施以普通所用之注
          意，產生混同誤認之虞，應屬近似商標。復均指定使
          用於金、銀、手鐲、耳環等同一或類似商品，應有首
          揭法條之適用。
        (2)至原告所舉以花朵圖形為商標圖樣獲准註冊諸案例，
          核其圖樣與系爭商標圖樣有別，案情各異，基於商標
          審查個案拘束原則，尚難比附援引。
        (3)另原告訴稱，系爭商標已分別於澳洲、大陸地區、及
          美國等地申請或註冊乙節，因各國商標法制及審查基
          準不盡相同，自不得執為本件有利之論據。
      3.然而，就所謂之近似，應指於客觀事實下，衡酌二者商
        標是否會致令消費者產生混淆誤認以為判斷，且商標本
        體是否具有獨特之創意，更左右近似之判斷，如類此者
        眾，則消費購買者所賦予之注意程度自然不同，另所謂
        購買者對近似之認定並不會因國情或地域而有所不同，
        即近似之判斷，猶如一把量尺，衡諸世界各國皆然，絕
        對不會有中華民國台灣地區獨異於他國異地之論。依此
        論析，系爭商標不得論以為近似之理由有：
        (1)本案系爭註冊第776142號「夢達莉嬌 MONDALIJIO及
          圖」商標為中文「夢達莉嬌」及外文「MONDALIJIO」
          及一多重葉瓣層疊之反白花卉圖形所合組構成整體商
          標圖樣；而反觀引據案註冊第449233號「夢特嬌
          Montagut及圖」商標，則為中文「夢特嬌」，外文「
          Montagut」及一抽象設計黑白分明之五瓣花朵聯合而
          成商標圖樣。核兩者之中文，前者為「夢達莉嬌」，
          而後者為「夢特嬌」，雖皆包含有「夢」、「嬌」二
          字，但該二者之字串，前者為四個字，後者為三個字
          ，字數有別，且以審查慣例之字數比對並未逾二分之
          一，即存在有「達莉」與「特」之偌大差異，非不得
          辨識。又從其外文論，前者為「MONDALIJIO」，為十
          個字母串成之音譯字，後者則為「Montagut」為八個
          字母串成，二者字數之長短有別，且大、小寫殊異，
          而其讀音更大不相同，是而外文部份亦非屬近似。再
          者觀之於圖形部份，前者為一比較寫實之花圖，其葉
          瓣層層相疊，而反觀後者為一抽象之花卉圖形，對稱
          之墨色五花瓣圍繞一穿心圓，配之一枝梗，二者形態
          之寫實與虛擬易辨，且前者之反白表彰更異於後者之
          設色，該二者圖形之不同更輕易可辨，非屬近似。
        (2)就商標識別性言，如類型商標因使用者眾，則喪失其
          所謂之「獨創性」，且其識別性因而突顯薄弱，如此
          消費者對類型商標之注意，則因辨識性之薄弱，而須
          採相對性較強之注意程度，此乃因應客觀情形下之判
          定程度不同。查本案系爭商標所指定使用類別中，以
          花卉圖形為註冊者有十數件之眾，故花卉圖形在本案
          系爭商標所指定使用類別中已呈弱勢商標，其所謂之
          「近似」情形，也因所賦予之注意程度不同，而呈顯
          出非屬近似之差異性。而該論述絕非可用「商標審查
          個案拘束原則」一言蔽之，即不得輕忽客觀事實之存
          在。
        (3)就近似之認定，原告前曾舉中華人民共和國商標主管
          機關國家工商行政管理局之異議審定書，証實該二者
          商標在一般之判斷及認知下，不會論以為近似商標或
          有致消費者產生混淆誤認之情者。惟該部份舉証，原
          處分並未予採認，今再舉原告於中華人民共和國、澳
          洲、加拿大、歐盟商標、美國等之申請、註冊資料多
          件，証明如於客觀情形下所為之判斷，決不會認該二
          者商標為近似，此乃說明就近似之認定標準應為各國
          皆然，因混同誤認為一事實之認定，其與各國之商標
          法制及審查基準無關，僅繫乎於一般消費購買者對二
          者商標之認知是否會混淆而論。
        (4)就客觀性言：原告曾以「夢達莉嬌」、「MONDALIJIO
          」及一多重葉瓣層疊之反白花卉圖，或中、英文或中
          、英文及圖形組合申准有散佈於各類共計26件核准案
          ，按註冊當時，據以評定之「夢特嬌及圖Montagut」
          早已行銷有年且有一定知名度，該26件核准案之不同
          審查委員於審查當時皆准予註冊，灼見於客觀事實下
          ，絕不致認二者商標為近似。但在於相關人提出評定
          後，系爭案之審查委員在主觀意識認據以評定商標為
          著名，故而系爭案必有惡意抄襲之故意，進而為誤判
          之處分，否則其將置26件核准案之初審註冊審查委員
          之客觀性於何處，是證評定處分及訴願決定皆有失其
          客觀性。
      4.另者，就「有無混同誤認之虞」部份論之：查參加人之
        「夢特嬌及圖Montagut」商標為一世界知名品牌，乃為
        不爭之事實，故而不論是其商標圖樣上之中文、外文或
        圖形，消費者皆耳熟能詳、輕易可認，據此，再核如前
        述二者商標之差異，無論於中、外文或圖形皆彰明易辨
        ，所以絕無致公眾誤信之虞之情形。況系爭商標為自民
        國86年起即取得註冊，二商標併存於市埸已逾6年之長
        ，且原告於創設該商標後，除深耕於本土市場，更放眼
        國際，分別在大陸、澳洲、加拿大、歐盟、美國等地有
        申請及註冊，即證原告商標之創用，絕非出於所謂不公
        平競爭之情形下之抄襲。
      5.深究本案被告評決無效之理由，乃在於將所謂「不公平
        競爭之目的」心態認定無限上綱為惡意，即其以主觀上
        對「惡意」之認定，凌駕於客觀上應有之「近似」專業
        判斷。俚謂「畫虎不成反類犬」，依因果說之原因為摩
        繪虎，結果呈現之畫作卻為犬狗。套之於本案商標註冊
        情形，消費大眾所觀之者皆為犬，僅被告視犬為虎，此
        乃主觀心態上之偏差，更直接扼殺本土企業生根及發展
        之雄心壯志。
      6.綜如上陳，本案系爭商標之註冊，其圖樣與相對人據以
        評定商標圖樣差異顯然，既非相同亦不近似，消費者易
        於辨識，絕無混同誤認之虞，即無所謂之「近似」且更
        不存在有「不公平競爭」之目的，是故應無首揭法條之
        適用，即被告之處分為屬偏違不當，為此謹請判決如訴
        之聲明，俾符法旨。
　　(二)被告主張：
      1.按商標圖樣「相同或近似於他人同一商品或類似商品之
        註冊商標者」，不得申請註冊，為本件商標註冊時商標
        法第37條第1項第12款所明定。而商標圖樣之近似，以
        具有普通知識經驗之購買人，於購買時施以普通所用之
        注意，有無混同誤認之虞判斷之，復為同法施行細則第
        15條第1項所明定。
      2.查本件系爭註冊第776142號「夢達莉嬌MONDALIJIO及圖
        」商標圖樣係由單朵花圖、外文「MONDALIJIO」及中文
        「夢達莉嬌」所組成，而參加人據以評定之註冊第
        449233號「夢特嬌及圖MONTAGUT」商標圖樣係由單朵花
        圖、外文「MONTAGUT」及中文「夢特嬌」所構成，細為
        比對固可見其差異，惟二者予人寓目印象，均為以單朵
        花圖、外文及中文由上至下排列而成之聯合式商標，中
        文部分皆有相同之首、尾字「夢」、「嬌」，外文部分
        起首「MONDA」與「MONTA」在外觀及讀音上相混同，而
        花圖形部分之構圖意匠亦相彷彿，是二者整體於異時異
        地隔離觀察，有使人產生混同誤認之虞，應屬構成近似
        之商標，復均指定使用於金、銀、鑽石、手鐲等同一或
        類似商品，自有前揭法條規定之適用。至原告主張系爭
        商標已分別在澳洲、大陸地區及美國等地申請獲准乙節
        ，因各國商標法制及審查基準不盡相同，自不得執為本
        件有利之論據。又本件商標既應依商標法第37條第1項
        第12款之規定評定其註冊應作為無效，其是否尚有違反
        同法條第7款之規定，自無庸審究，併予敘明。
    (三)參加人主張：
      1.依原處分作成時（92年10月24日）之商標法第77條之1
        第2款規定，商標評定案件適用註冊時之規定。系爭註
        冊第776142號「夢達莉嬌MONDALIJIO及圖」商標係於86
        年9月16日註冊，其商標之評定應適用82年12月22日修
        正公布之商標法，合先敘明。
      2.商標圖樣相同或近似於他人同一商品或類似商品之註冊
        商標者，不得申請註冊，為系爭商標註冊時之商標法第
        37條第1項第12款所規定。同法施行細則第15條第1項復
        規定，商標圖樣之近似，以具有普通知識經驗之購買人
        ，於購買時施以普通所用之注意，有無混同誤認之虞判
        斷之。
      3.系爭註冊第776142號「夢達莉嬌MONDALIJIO及圖」商標
        ，係由單朵花圖、外文「MONDALIJIO」、中文「夢達莉
        嬌」上下排列所組成；而參加人據以評定之註冊第
        449233號「MONTAGUT夢特嬌及圖」商標，則係以單朵花
        圖、外文「MONTAGUT」、中文「夢特嬌」上下排列所組
        成。二者予人寓目印象均同為以單朵花圖、外文、中文
        由上而下依序排列而成之聯合式商標圖樣。細為比對固
        可見其間略有差異；但其中之單朵花圖造型設計相似，
        中文部分字數相近，首尾均有相同的「夢」、「嬌」二
        字，外文部分起首多數字母之「MONTA」、「MONDA」極
        其近似；以致於二造商標整體而言在外觀、讀音方面予
        人印象相彷彿，異時異地隔離觀察及連貫唱呼之際，有
        致相關消費者產生混同誤認之虞，應屬構成近似的商標
        。系爭註冊第776142號商標指定使用於「金、銀、翡翠
        、珍珠、鑽石、胸針、項鍊、手鐲、手鍊、戒子、耳環
        、金幣、白金、黃金、k白金、紅寶石、藍寶石、水晶
        」等商品，而參加人據以評定註冊第449233號商標延展
        後之註冊商品則為「玉、鑽石、珊瑚、水晶、瑪瑙、寶
        石、手鐲、項鍊、耳環、戒指」，二者屬同一商品或類
        似商品，系爭商標自有首揭法條規定之適用，不得申請
        註冊，被告予以評定為無效，自屬適法。
      4.原告主張二造商標不近似，略謂兩者之中文，前者為「
        夢達莉嬌」，而後者為「夢特嬌」，雖皆包含有「夢」
        、「嬌」二字，但該二者之字串，前者為四個字，後者
        為三個字，字數有別，且以審查慣例之字數比對並未逾
        二分之一，即存在有「達莉」與「特」之偌大差異，非
        不得辨識。又從其外文論，前者為「MONDALIJIO」，為
        十個字母串成之音譯字，後者則為「Montagut」為八個
        字母串成，二者字數之長短有別，且大、小寫殊異，而
        其讀音更大不相同，是而外文部份亦非屬近似。再者觀
        之圖形部份，前者為一比較寫實之花圖，其葉瓣層層相
        疊，而反觀後者為一抽象之花卉圖形，對稱之墨色五花
        瓣圍繞一穿心圖，配之一枝梗，二者形態之寫實與虛擬
        易辨，且前者之反白表彰更異於後者之設色，該二者圖
        形之不同更輕易可辨，非屬近似云云。
        惟查，判斷二商標是否構成近似應採通體隔離觀察原則
        ，縱令二商標對照比較能見其差異，但通體隔離觀察則
        不易見者，仍不得不謂為近似，此為實務上向來之見解
        。本件原告指出二造商標不同的地方，認為不近似，不
        過是二相對照、細為比對的結果。但如前所述，二造商
        標均同為以單朵花圖、外文、中文由上而下排列而成，
        而其中之單朵花圖造型設計相似，中文字數相近且同以
        「夢」、「嬌」為首尾字，外文起首多數字母「MONTA
        」、「MONDA」又極其近似，因此二造商標整體予人印
        象相彷彿，異時異地隔離觀察有致生混淆誤認之虞，自
        屬構成近似。
      5.尤其，原告有仿襲的故意
        按久登企業有限公司及益朗企業有限公司原為參加人在
        台授權廠商，原告與這二家公司之股東互有重疊（例如
        盧素珍即同時為原告及久登公司之股東），營業地點同
        一，甲○○同時為原告及益朗公司的董事長，這三家公
        司彼此應為關係公司，原告董事長甲○○的名片上更印
        有「MONTAGUT」及「單朵花圖」商標。綜合此等事實可
        知，極其顯然的，原告對參加人據以評定商標早已知悉
        ，為了利用參加人據以評定商標的知名度，將據以評定
        商標略作修改，而申請系爭商標註冊，企圖造成消費者
        的混淆誤認，以謀取漁利。相關的證據資料，除請參見
        評定理由書附件7以外，茲再補呈參加人與久登公司、
        益朗公司簽訂之授權契約如參證1，以茲證明。
      6.原告稱，原告曾以「夢達莉嬌」、「MONDALIJIO」及「
        花圖」，或中、英文或中、英文及花圖組合申准有散布
        於各類共計26件核准案，該26件核准案之不同審查委員
        於審查當時皆准予註冊，灼見於客觀事實下，絕不致認
        二者商標為近似云云。
        惟查，商標申請案的審查不可能百分之百的正確，容或
        有未見之處，尤其在利用電腦檢索的現代，對於含有中
        、外文及圖形的聯合式商標，往往是分別檢索其中文、
        外文、圖形，如此檢索的方式難能就整體商標圖樣為觀
        察。商標異議、評定制度即是提供一個公共審查、事後
        救濟的機會，期能補救申請中審查的缺失。又豈能謂申
        請中的審查較客觀，而評定時的審查即有失客觀？
      7.原告稱，在系爭商標所指定使用類別中，以花卉圖形（
        帶葉花朵設計圖）為註冊者有十數件之眾，致花卉圖形
        在本案系爭商標所指定使用類別中已呈弱勢商標云云。
        惟查，(1)原告所舉諸花卉圖形與參加人的單朵花圖一看
        就知明顯有所不同，無法相互比擬；(2)參加人的單朵花
        圖早經百餘年的使用，商品在世界各國包括台灣廣泛的
        廣告、行銷，早已是世界著名商標，此並為原告所自認
        。參加人的單朵花圖，不但非如原告所言已呈弱勢態樣
        ，相反的，因為其著名性，而具有強大的識別力，消費
        者一見即知是參加人的商標商品。
      8.原告稱，大陸國家工商行政管理局曾有一異議裁定書，
        認定原告的「MONDALIJIO及圖」商標與參加人的「夢特
        嬌」及「單朵花圖」商標不近似，又稱系爭商標在中國
        大陸、澳洲、加拿大、歐盟、美國業已提出申請或已經
        註冊云云。
　　　　惟查，原告在中國大陸共註冊了28件含有「夢達莉嬌」
        、「MONDALIJIO」、「單朵花圖」的商標，惟經參加人
        對之提出爭議裁定申請，經其「國家工商行政管理總局
        商標評審委員會」審理後，將原告上述28件商標全部予
        以撤銷。在其爭議裁定書中，明白的認定(1)參加人的「
        MONTAGUT」、「單朵花圖」、「夢特嬌」商標為著名商
        標，(2)原告的「夢達莉嬌」、「單朵花圖」、「
        MONDALIJIO」或其組合商標與參加人上述著名商標近似
        ，(3)原告申請上述諸商標具有惡意。大陸方面的爭議裁
        定書論述詳盡、邏輯清淅，值得參考。至於原告在澳洲
        等地的註冊，參加人亦正一一申請撤銷中。（由於每一
        件爭議裁定書多達20頁，不便一一提出全部28件爭議裁
        定書，參加人謹提出其中一件完整的全文及另外5件的
        首尾頁作為代表，另製作一個全部28個被撤銷商標的一
        覽表）
      9.與本案案情相同之另四案（只是商品類別不同），業經
        　大院93年訴字第1104號、93年訴字第1214號、93年訴
        字第1328號、93年訴字第1892號判決將原告之訴駁回，
        請參酌。
      10.綜上所述，原告系爭註冊第776142號「夢達莉嬌
        MONDALIJIO及圖」商標有違註冊時商標法第37條第1項
        第12款規定，應不得申請註冊，原處分將其評定為無效
        ，認事用法均屬至當。訴願決定予以維持，亦屬當然，
        均應予維持。原告之訴為無理由，應予駁回。
　　理  由
甲、程序方面
    本件原告經受合法通知，未於言詞辯論期日到場，核無行政
    訴訟法第218條準用民事訴訟法第386條各款所列情形，爰依
    被告之聲請由其一造辯論而為判決。
乙、實體方面
一、按商標之註冊違反第23條第1項或第59條第4項規定之情形者
    ，利害關係人或審查人員得申請或提請商標專責機關評定其
    註冊，固為現行商標法第50條所明定。惟同法第52條規定，
    評定商標之註冊有無違法事由，依其註冊公告時之規定。本
    件系爭商標係於86年9月16日核准註冊，其商標之評定核應
    適用82年12月22日修正公布之商標法。次按商標圖樣「相同
    或近似於他人同一商品或類似商品之註冊商標者」，不得申
    請註冊，為系爭商標註冊時商標法第37條第1項第12款前段
    所明定。而衡酌兩商標是否近似，以具有普通知識經驗之購
    買人，於購買時施以普通所用之注意，有無混同誤認之虞判
    斷之；同法施行細則第15條第1項亦定有明文。
二、本件原告於85年10月1日以「夢達莉嬌MONDALIJIO及圖」商
    標，指定使用於當時商標法施行細則第49條所定商品及服務
    分類表第14類之金、銀、翡翠、珍珠、鑽石、胸針、項鍊、
    手鐲、手鍊、戒子、耳環等商品，向被告申請註冊，經被告
    准列為註冊第776142號商標（圖樣如附圖1所示），嗣參加
    人以系爭商標有違註冊時商標法第37條第1項第7款及第12款
    之規定，檢具註冊第449233號商標（圖樣如附圖2所示），
    對之申請評定，案經被告審查，認系爭商標圖樣係由單朵花
    圖、外文「MONDALIJIO」及中文「夢達莉嬌」所組成，與據
    以評定商標圖樣係由單朵花圖、外文「MONTAGUT」及中文「
    夢特嬌」所組成相較，二者予人寓目印象均為以單朵花圖、
    外文及中文由上而下依序排列而成之聯合式商標，細微比對
    固可見其差異，惟就二者整體而言，於外觀、讀音唱呼間予
    人印象均相彷彿，異時異地隔離觀察及交易連貫唱呼之際，
    難謂無使相關消費者產生混同誤認之虞，應屬構成近似之商
    標，復均指定使用於金、銀、鑽石、手鐲等同一或類似之商
    品，自有首揭法條之適用；又系爭商標既應依首揭商標法第
    37條第1項第12款規定評定其註冊為無效，則其是否有違同
    條項第7款之規定，自毋庸審究，乃為系爭商標之註冊應為
    無效之處分。原告不服，依序提起訴願及行政訴訟；兩造及
    參加人之主張各如事實欄所載，其爭點厥為系爭商標是否有
    註冊時商標法第37條第1項第12款規定不得申請註冊之情形
    ？
三、經查，系爭商標圖樣與據以評定商標圖樣相較，二者予人寓
    目印象均為以單朵花圖、外文及中文由上而下依序排列而成
    之聯合式商標圖樣，細微比對固可見其等差異，惟其中之單
    朵花圖造型設計相似，中文部分字數相近，首尾均有相同的
    「夢」、「嬌」二字，外文部分起首多數字母之「MONTA」
    、「MONDA」極其近似；二者商標整體而言在，外觀、讀音
    方面予人印象相彷彿，異時異地隔離觀察及連貫唱呼之際，
    有致相關消費者產生混同誤認之虞，應屬構成近似的商標。
    又系爭商標指定使用於「金、銀、翡翠、珍珠、鑽石、胸針
    、項鍊、手鐲、手鍊、戒子、耳環、金幣、白金、黃金、k
    白金、紅寶石、藍寶石、水晶」等商品，而據以評定商標指
    定使用之商品則為「玉、鑽石、珊瑚、水晶、瑪瑙、寶石、
    手鐲、項鍊、耳環、戒指」，二者屬同一商品或類似商品，
    系爭商標自有首揭法條規定之適用，不得申請註冊。至原告
    所舉以花朵為商標圖樣獲准註冊諸案例，核其圖樣與系爭商
    標圖樣有別，與本案案情各異（系爭商標圖樣與據以商標圖
    樣近似之理由，非僅花朵圖樣相似一端），且基於商標審查
    個案拘束原則，尚難比附援引；另原告訴稱系爭商標已分別
    在澳洲、大陸地區及美國等地申請獲准註冊乙節，因各國商
    標法制及審查基準不盡相同，且獲准註冊之商標，嗣後仍有
    可能被評定為無效，是原告上開所訴亦難執為本件有利之論
    據。
四、綜上所述，系爭商標有註冊時商標法第37條第1項第12款規
    定不得申請註冊之情形。從而，被告所為系爭商標之註冊應
    為無效之處分，洵無違誤，訴願決定予以維持，亦無不合。
    原告仍執前詞，訴請撤銷，為無理由，應予駁回。
丙、據上論結，本件原告之訴為無理由，依行政訴訟法第98條第
    3項前段、第218條、民事訴訟法第385條第1項前段，判決如
    主文。
中　　華　　民　　國　　94　　年　 　8　　月　 24  　 日
                    第四庭審判長法　官  徐  瑞  晃
           　　　  　　　　　　 法　官  蕭  惠  芳
           　　　　  　　　　　 法　官  李  得  灶
上為正本係照原本作成。
如不服本判決，應於送達後20日內向本院提出上訴狀並表明上訴
理由，如於本判決宣示後送達前提起上訴者，應於判決送達後20
日內補提上訴理由書（須按他造人數附繕本）。
中　　華　　民　　國　　94　　年　 　9　　月　　2　　 日
            　　　　  　　　　　書記官  陳  清  容
